臺灣屏東地方法院刑事判決
110年度金訴字第152號
公  訴  人  臺灣屏東地方檢察署檢察官
被      告  鄭家忠



上列被告因詐欺等案件，經檢察官提起公訴（110年度偵字第101
65號），因被告於準備程序就被訴事實為有罪之陳述，經本院告
知簡式審判程序之旨，並聽取當事人之意見後，由本院合議庭裁
定改由受命法官獨任進行簡式審判程序，判決如下：
    主  文
己○○犯如附表所示之罪，共伍罪，各處如附表「主文欄」所示之
刑及沒收。應執行有期徒刑壹年拾月。
    事  實
一、己○○基於參與犯罪組織之犯意，自民國110年4月間某日某時
    許起，加入綽號「柯千峰」、「魏國政」等真實姓名年籍均
    不詳之人（無證據證明其等未滿18歲）所組成之以實施詐術
    為手段，具有持續性及牟利性之結構性犯罪組織（下稱本案
    詐欺集團），而負責擔任「收簿手」之工作。己○○與其他詐
    欺集團成員共同意圖為自己不法之所有，基於三人以上共同
    詐欺取財及掩飾、隱匿詐欺犯罪所得去向、所在之洗錢之犯
    意聯絡，先由己○○於110年4月26日某時許，在屏東縣萬丹鄉
    某工廠內，向吳冠宸（涉犯幫助洗錢罪部分，業經本院另案
    判決）收購其所有之台新商業銀行帳號000-00000000000000
    號帳戶（下稱本案帳戶）存摺、提款卡、密碼，復於當日將
    前揭存摺、提款卡等物，至高雄市85大樓1樓轉交予其詐欺
    集團之友人「魏國政」所指派之小弟「柯千峰」。上開詐欺
    集團成員於收取上開帳戶資料後，「魏國政」即於同年4月
    底某日交付現金新臺幣（下同）3,000元予己○○，己○○復匯
    款予吳冠宸，另「魏國政」亦分別匯款13,000元、4,000元
    予吳冠宸當作承租帳戶之對價。嗣後本案詐欺集團成員以附
    表所示之方式，詐騙如附表所示之戊○○、丙○○、甲○○、乙○○
    及丁○○等人，致戊○○等5人陷於錯誤而依指示於附表所示之
    時間，將附表所示之金額匯至本案帳戶內，旋遭提領一空。
    嗣前揭戊○○等5人發覺有異，始報警循線查悉上情。
二、案經戊○○、丙○○、甲○○、乙○○、丁○○分別訴由臺中市政府警
    察局太平分局、基隆市警察局第二分局、彰化縣警察局鹿港
    分局、新北市政府警察局新莊分局報告臺灣屏東地方檢察署
    檢察官偵查後起訴。
    理  由
一、本件被告己○○（下稱被告）所犯係死刑、無期徒刑、最輕
    本刑為3 年以上有期徒刑以外之罪，其於準備程序進行中就
    被訴事實為有罪之陳述（見本院卷第69頁），經受命法官告
    知簡式審判程序之旨，並聽取當事人之意見後，本院合議庭
    認無不得或不宜改依簡式審判程序進行之情形，爰依刑事訴
    訟法第273 條之1 第1 項、第284 條之1 規定，裁定由受命
    法官獨任進行簡式審判程序。又本件所引屬於審判外陳述之
    傳聞證據，依同法第273 條之2 規定，不受第159 條第1 項
    關於傳聞法則規定之限制，依法有證據能力，均合先敘明。
二、按組織犯罪防制條例第12條第1 項中段規定：「訊問證人之
    筆錄，以在檢察官或法官面前作成，並經踐行刑事訴訟法所
    定訊問證人之程序者為限，始得採為證據」，係以立法排除
    被告以外之人於警詢或檢察事務官調查中所為之陳述，得適
    用刑事訴訟法第159條之2、第159條之3及第159條之5之規定
    ，是證人於警詢時之陳述，於違反組織犯罪防制條例案件，
    即絕對不具有證據能力，自不得採為判決基礎（最高法院97
    年度台上字第1727號、102 年度台上字第3990號判決參照）
    。而被告於本案附表編號1 所示犯行，同時涉犯組織犯罪防
    制條例第3 條第l 項後段之參與犯罪組織罪，揆諸前揭說明
    ，證人即告訴人戊○○、丙○○、甲○○、乙○○、丁○○
    及證人吳冠宸於警詢中之陳述，就被告涉犯組織犯罪防制條
    例第3 條第l 項後段之參與犯罪組織罪，均無證據能力。
三、認定事實之理由：
㈠、上開犯罪事實，業據被告己○○於偵訊及本院審理時坦承不諱
    （見偵6959號卷第153頁，本院卷第69、78、83至84頁），
    核與證人即告訴人戊○○、丙○○、甲○○、乙○○、丁○○、證人吳
    冠宸於警詢或偵訊中之證述大致相符（上開證人於警詢之證
    述均未援引為證明被告涉犯參與犯罪組織罪部分之證據，見
    警65681號卷第2至5頁，偵6959號卷第7至11、79至81頁，偵
    7451號卷第39至45頁，警4664D號卷第1至6頁，警64493號卷
    第66至73頁），並有桃園市政府警察局桃園分局武陵派出所
    受理各類案件紀錄表、內政部警政署反詐騙諮詢專線紀錄表
    、戊○○提供之轉帳明細擷圖及通訊軟體LINE對話紀錄擷圖、
    丙○○手機翻拍畫面、嘉義縣警察局民雄分局大林分駐所受理
    各類案件紀錄表、被告與吳冠宸簽訂之租賃帳戶合約書、被
    告與吳冠宸之通訊軟體Messenger對話紀錄擷圖、甲○○提供
    之轉帳明細擷圖、乙○○提供之轉帳明細擷圖及通訊軟體LINE
    對話紀錄擷圖、台新國際商業銀行110年6月9日台新作文字
    第11014346號函暨後附本案帳戶開戶人資料、吳冠宸姓名更
    改資料查詢結果、中國信託銀行匯款申請書、丁○○提供之轉
    帳明細擷圖、臺北市政府警察局大同分局重慶北路派出所受
    理各類案件紀錄表、丁○○中國信託銀行帳號000000000000號
    帳戶存摺封面及內頁影本、丁○○提供之網頁暨通訊軟體LINE
    對話紀錄擷圖及本案帳戶交易明細資料等件在卷可稽（見警
    65681號卷第7至8、第15頁反面至18頁反面，偵6959號卷第3
    3至34、39至54、65、85至112頁，偵7451號卷第59頁，警46
    64D號卷第7至20、23至25頁，警64493號卷第39、43、57、6
    4、67至73、101至106頁反面，本院卷第45至67頁）。足認
    被告之任意性自白與前開事實相符，應足信實。依被告之供
    述及前開告訴人所述遭詐騙之經過、可知其所參與之本案詐
    欺集團，其成員係以詐騙他人金錢獲取不法所得為目的，並
    以通訊軟體聯絡告訴人佯稱有投資管道之方法施用詐術，彼
    此間相互聯繫以指派工作，而被告所負責之工作，係依指示
    收取人頭帳戶之存摺、提款卡及密碼，再交付不詳詐欺集團
    成員等情，堪認共同犯詐欺取財罪之人達三人以上，而合致
    三人以上共同犯詐欺取財之要件，被告對於詐欺集團成員至
    少包含「柯千峰」、「魏國政」及自己本人等節均知情，顯
    有加入犯罪組織及三人以上共同詐欺取財之主觀犯意甚明。
㈡、又按105年12月28日修正公布，並於106年6月28日生效施行之
    洗錢防制法第2條第2款、第3條第1款規定，洗錢防制法所稱
    洗錢行為，包含最輕本刑為6月以上有期徒刑以上之刑之特
    定犯罪。又洗錢防制法之立法目的，即在於防範及制止因特
    定重大犯罪所得之不法財物或財產上利益，藉由洗錢行為（
    例如經由各種金融機構或其他交易管道），使其形式上轉換
    成為合法來源，以掩飾或切斷其財產或財產上利益來源與犯
    罪之關聯性，而藉以逃避追訴、處罰，故其所保護之法益為
    國家對於特定重大犯罪之追訴及處罰。故洗錢罪之成立，除
    行為人在客觀上有掩飾或隱匿因自己重大犯罪所得財產或財
    產上利益之具體作為外，尚須行為人主觀上具有掩飾或隱匿
    其財產或利益來源與犯罪之關聯性，使其來源形式上合法化
    ，以逃避國家追訴、處罰之犯罪意思，始克相當。因之，是
    否為洗錢行為，自應就犯罪全部過程加以觀察，包括有無因
    而使重大犯罪所得之財物或財產上利益之性質、來源、所在
    地、所有權或其他權利改變，因而妨礙重大犯罪之追查或處
    罰，或有無阻撓或危及對重大犯罪所得之財物或財產上利益
    來源追查或處罰之行為在內（最高法院100年度台上字第696
    0號判決意旨參照）；另過去實務認為，行為人對犯特定犯
    罪所得之財物或利益作直接使用或消費之處分行為，或僅將
    自己犯罪所得財物交予其他共同正犯，祇屬犯罪後處分贓物
    之行為，非本條例所規範之洗錢行為，惟依新法規定，倘行
    為人意圖掩飾或隱匿特定犯罪所得來源，而將特定犯罪所得
    直接消費處分，甚或交予其他共同正犯予以隱匿，而由共同
    正犯以虛假交易外觀掩飾不法金流移動，即難認僅單純犯罪
    後處分贓物之行為，應仍構成新法第2條第1或2款之洗錢行
    為（最高法院108年度台上字第2500號判決意旨參照）。被
    告及其所屬詐欺集團成員共同詐欺告訴人之財物，構成刑法
    第339條之4第1項第2款之罪，為最輕本刑6月以上有期徒刑
    以上之罪，亦屬洗錢防制法所稱特定犯罪。而本案之詐欺犯
    罪所得，係透過不詳詐欺集團成員提領後，再層轉集團其他
    上游成員等情，前已認定，被告對此亦知之甚詳，而不詳詐
    欺集團成員將詐欺犯罪所得上繳，實際上已透過現金之多次
    轉交製造多層次之資金斷點，使偵查機關除藉由提款監視器
    錄影畫面鎖定車手或部分底層收水外，難以再向上溯源，並
    使其餘集團共犯得以直接消費、處分之虛假交易外觀掩飾不
    法金流移動，自無法將之定性為單純犯罪後處分贓物之行為
    ，應屬掩飾、隱匿犯罪所得之本質、來源、去向之行為，揆
    諸前開說明，被告行為構成洗錢防制法第2條第2款之洗錢行
    為，而應論以洗錢防制法第14條第1項之一般洗錢罪，甚屬
    明確。　　
㈢、綜上所述，本案事證明確，被告所為參與組織犯罪、三人以
    上共同詐欺取財及洗錢等犯行，均堪認定，應予依法論科。
四、論罪科刑：
㈠、現今詐欺集團之成員皆係為欺罔他人，騙取財物，方參與以
    詐術為目的之犯罪組織。倘若行為人於參與詐欺犯罪組織之
    行為繼續中，先後多次為加重詐欺之行為，因參與犯罪組織
    罪為繼續犯，犯罪一直繼續進行，直至犯罪組織解散，或其
    脫離犯罪組織時，其犯行始行終結。故該參與犯罪組織與其
    後之多次加重詐欺之行為皆有所重合，然因行為人僅為一參
    與犯罪組織行為，侵害一社會法益，屬單純一罪，應僅就「
    該案中」與參與犯罪組織罪時間較為密切之首次加重詐欺犯
    行，論以參與犯罪組織罪及加重詐欺罪之想像競合犯，而其
    他之加重詐欺犯行，祗需單獨論罪科刑即可，無需再另論以
    參與犯罪組織罪，以避免重複評價。是如行為人於參與同一
    詐欺集團之多次加重詐欺行為，因部分犯行發覺在後或偵查
    階段之先後不同，肇致起訴後分由不同之法官審理，為裨益
    法院審理範圍明確、便於事實認定，即應以數案中「最先繫
    屬於法院之案件」為準，以「該案中」之「首次」加重詐欺
    犯行與參與犯罪組織罪論以想像競合。縱該首次犯行非屬事
    實上之首次，亦因參與犯罪組織之繼續行為，已為該案中之
    首次犯行所包攝，該參與犯罪組織行為之評價已獲滿足，自
    不再重複於他次詐欺犯行中再次論罪，俾免於過度評價及悖
    於一事不再理原則。至於「另案」起訴之他次加重詐欺犯行
    ，縱屬事實上之首次犯行，仍需單獨論以加重詐欺罪，以彰
    顯刑法對不同被害人財產保護之完整性，避免評價不足（最
    高法院109年度台上字第3945號判決意旨參照）。查被告加
    入之本案詐欺集團後，所實施之加重詐欺取財犯行，本案為
    最先即110年12月20日繫屬於法院之案件，有臺灣高等法院
    被告前案紀錄表、臺灣屏東地方檢察署110年12月17日屏檢
    介溫110偵10165字第1109046656號函及本院收文章附卷可參
    （見本院卷第7、91至94頁），依上說明，被告於本案附表
    編號1之加重詐欺犯行應併論參與犯罪組織罪。　　
㈡、是核被告如附表編號1所為，係犯組織犯罪防制條例第3條第1
    項後段之參與犯罪組織罪、洗錢防制法第2條第2款、第14條
    第1項之洗錢罪、刑法第339條之4第1項第2款三人以上共同
    詐欺取財罪；被告就附表編號2 至5 所為犯行，均係犯洗錢
    防制法第2條第2款、第14條第1項之洗錢罪、刑法第339 條
    之4 第1 項第2 款之三人以上共同詐欺取財罪。
㈢、被告就如附表編號1所為之參與犯罪組織、三人以上共同詐欺
    取財、洗錢犯行；就如附表編號2至5所為之三人以上共同詐
    欺取財、洗錢犯行，旨在詐得告訴人5人匯入本案帳戶內之
    款項，係在同一犯罪決意及預定計畫下所為階段行為，因果
    歷程並未中斷，應僅認各自係一個犯罪行為。是被告就附表
    編號1至5所為，各自係以一行為觸犯數罪名，均為想像競合
    犯，依刑法第55條之規定，均從一重論以三人以上共同詐欺
    取財罪。
㈣、被告與共犯「柯千峰」、「魏國政」等人及其他詐欺集團成
    員間，有犯意聯絡及行為分擔，應論以共同正犯。又詐欺取
    財罪，係為保護個人之財產法益而設，行為人罪數之計算，
    自應依遭詐騙之被害人人數計算，被告分別所犯如附表編號
    1至5各次加重詐欺取財既遂犯行，犯意各別，行為互殊，應
    予分論併罰。
㈤、按犯組織犯罪防制條例第3條，偵查及審判中均自白者，減輕
    其刑，同條例第8條第1項後段定有明文。再按洗錢防制法第
    16條第2項規定：「犯前二條之罪，在偵查或審判中自白者
    ，減輕其刑」。經查，被告針對其在本案中擔任收簿手協助
    本案詐欺集團隱匿犯罪所得去向之洗錢犯行，於偵查、本院
    準備程序、審判程序均坦承不諱，業如前述，則其所犯之一
    般洗錢罪，原本已符合上開洗錢防制法減刑規定之要件。又
    被告就其所犯之參與犯罪組織犯行，於偵查及本院審判程序
    均自白不諱，是被告本件所犯之參與犯罪組織罪，亦符合組
    織犯罪防制條例第8條第1項後段減刑規定之要件。惟按刑法
    第55條關於一行為觸犯數罪名之想像競合犯從一重處斷規定
    ，其立法目的在於對一行為作充分而不過分之評價，以使行
    為人負與其罪責相當之刑罰，係採學理上之折衷處斷原則（
    或稱限制吸收原則），即以「重罪吸收原則」為主，兼採「
    數罪組合原則」之體系，想像競合所犯輕罪之法定最輕本刑
    ，除有刑法第55條但書關於對所犯重罪法定最輕本刑之封鎖
    作用外，在處斷上既為重罪所吸收，輕罪法律關於減輕或免
    除其刑之相關規定，尚無從執以減輕或免除所從一重論斷之
    重罪法定本刑，然所犯輕罪苟有其減免刑責事由，則非不得
    作為刑法第57條科刑輕重之審酌情狀。本案被告所犯參與犯
    罪組織罪、一般洗錢罪與三人以上共同詐欺取財罪想像競合
    ，從一重三人以上共同詐欺取財罪處斷後，依前揭說明，即
    無從再依輕罪（即參與犯罪組織罪、一般洗錢罪）之減刑規
    定（即組織犯罪防制條例第8條第1項後段及洗錢防制法第16
    條第2項）予以減刑，而僅就此部分作為後述有利被告之量
    刑審酌，附此說明。
㈥、爰以被告之責任為基礎，審酌其不思以己力循正當管道獲取
    財物，反加入詐欺集團，無視政府一再宣示掃蕩詐欺集團決
    心，侵害被害人之財產法益，嚴重破壞社會秩序，同時增加
    檢警查緝及被害人求償之困難，所為實有不該；兼衡其在本
    案犯罪中所扮演之角色及參與犯罪之程度、各次犯罪動機、
    目的、手段、詐取款項金額，及其素行（見前揭卷附臺灣高
    等法院被告前案紀錄表）、教育程度、家庭與經濟狀況（見
    本院卷第83頁），暨其犯後於偵查及本院審理時均坦承犯行
    ，就其所犯參與犯罪組織部份符合組織犯罪防制條例第8 條
    第1 項後段減刑要件；洗錢犯行部分符合洗錢防制法第16條
    第2 項減刑要件等一切情狀，分別量處如附表所示之刑，及
    定其應執行刑如主文所示，以資懲儆。
五、按犯洗錢防制法第14條之罪，其所移轉、變更、掩飾、隱匿
    、收受、取得、持有、使用之財物或財產上利益，沒收之，
    洗錢防制法第18條第1項前段定有明文。關於犯罪行為人犯
    洗錢防制法第14條之罪，其所掩飾、隱匿之財物本身僅為洗
    錢之標的，難認係供洗錢所用之物，故洗錢行為之標的除非
    屬於前置犯罪之不法所得，而得於前置犯罪中予以沒收者外
    ，既非本案洗錢犯罪之工具及產物，亦非洗錢犯罪所得，尤
    非違禁物，尚無從依刑法沒收規定予以宣告沒收，自應依上
    開第18條第1項前段規定予以宣告沒收。且此規定係採義務
    沒收主義，祇要合於前述規定，法院即應為相關沒收之諭知
    ，然該洗錢行為之標的是否限於行為人者始得宣告沒收，法
    無明文，是從有利於被告之認定，倘法條並未規定「不問屬
    於犯罪行為人與否均沒收」時，自仍以屬於被告所有者為限
    ，始應予沒收。查本案詐欺集團成員提領之款項，係屬洗錢
    之標的，但並非被告提領，且已轉交詐欺集團上游，業經本
    院認定如前，該部分款項即非被告所有，亦無事實上處分權
    限，揆諸上開說明，自無從依洗錢防制法第18條第1項前段
    規定宣告沒收或追徵。另依卷內現有之資料，並無證據可資
    認定被告有何因蒐集本案帳戶而取得對價之情形，則被告既
    無任何犯罪所得，自無從宣告沒收或追徵，附此敘明。
據上論斷，應依刑事訴訟法第273 條之1 第1 項、第299 條第1
項前段，組織犯罪防制條例第3 條第1 項，洗錢防制法第14條第
1 項、第2 條第2 款，刑法第11條前段、第28條、第339 條之4 
第1 項第2 款、第55條、第51條第5 款，刑法施行法第1 條之1 
第1 項，判決如主文。
本案經檢察官盧惠珍提起公訴，檢察官王雪鴻到庭執行職務。
中　　華　　民　　國　　111 　年　　4 　　月　　11　　日
                   刑事第三庭    法  官  張瑞德
以上正本證明與原本無異。
如不服本判決應於收受判決後20日內向本院提出上訴書狀，並應
敘述具體理由；其未敘述上訴理由者，應於上訴期間屆滿後20日
內向本院補提理由書（均須按他造當事人之人數附繕本）「切勿
逕送上級法院」。
中　　華　　民　　國　　111 　年　　4 　　月　　11　　日
                                 書記官  李佩玲
論罪科刑之法條：
刑法第339條之4
犯第339條詐欺罪而有下列情形之一者，處1年以上7年以下有期
徒刑，得併科1百萬元以下罰金：
一、冒用政府機關或公務員名義犯之。
二、三人以上共同犯之。
三、以廣播電視、電子通訊、網際網路或其他媒體等傳播工具，
    前項之未遂犯罰之。

組織犯罪防制條例第3條
發起、主持、操縱或指揮犯罪組織者，處3年以上10年以下有期
徒刑，得併科新臺幣1億元以下罰金；參與者，處6月以上5年以
下有期徒刑，得併科新臺幣1千萬元以下罰金。但參與情節輕微
者，得減輕或免除其刑。
具公務員或經選舉產生之公職人員之身分，犯前項之罪者，加重
其刑至二分之一。
犯第1項之罪者，應於刑之執行前，令入勞動場所，強制工作，
其期間為3年。
前項之強制工作，準用刑法第90條第2項但書、第3項及第98條第
2項、第3項規定。
以言語、舉動、文字或其他方法，明示或暗示其為犯罪組織之成
員，或與犯罪組織或其成員有關聯，而要求他人為下列行為之一
者，處3年以下有期徒刑，得併科新臺幣3百萬元以下罰金：
一、出售財產、商業組織之出資或股份或放棄經營權。
二、配合辦理都市更新重建之處理程序。
三、購買商品或支付勞務報酬。
四、履行債務或接受債務協商之內容。
前項犯罪組織，不以現存者為必要。
以第5項之行為，使人行無義務之事或妨害其行使權利者，亦同
。
第5項、第7項之未遂犯罰之。

洗錢防制法第2條
本法所稱洗錢，指下列行為：
一、意圖掩飾或隱匿特定犯罪所得來源，或使他人逃避刑事追訴
    ，而移轉或變更特定犯罪所得。
二、掩飾或隱匿特定犯罪所得之本質、來源、去向、所在、所有
    權、處分權或其他權益者。
三、收受、持有或使用他人之特定犯罪所得。

洗錢防制法第14條
有第二條各款所列洗錢行為者，處 7 年以下有期徒刑，併科新
臺幣 5 百萬元以下罰金。
前項之未遂犯罰之。
前二項情形，不得科以超過其特定犯罪所定最重本刑之刑。　　　　　　　　　　　　　　　　　　　　　　
附表：
編號 告訴人 詐 騙 方 式 匯款時間 匯款金額（新臺幣） 匯款帳戶 主文 1 戊○○（提告） 某詐欺集團成年成員於110 年4月13日某時許，在通訊軟體臉書刊登投資賺錢之廣告，並以通訊軟體LINE暱稱「李哲」之帳號向戊○○佯稱有獲利10-15 倍之方案可以參加云云，致戊○○陷於錯誤，遂依其指示為右列匯款行為。 ①110年4 月26日16時50分許 ②110年4 月26日16時51分許 ③110年4 月26日16時52分許 ①5萬元 ②5萬元 ③1萬元 本案帳戶 己○○犯三人以上共同詐欺取財罪，處有期徒刑壹年貳月。 2 丙○○（提告） 某詐欺集團成年成員於110 年1月間，在通訊軟體IG刊登代操股票等貼文，並以通訊軟體LINE暱稱「胡家佑」之帳號向丙○○佯稱交付定金可以回收利潤，投資金額愈高回收愈多云云，致丙○○陷於錯誤，遂依指示而為右列匯款行為。 110年4 月27日19時40分許 5萬元 本案帳戶 己○○犯三人以上共同詐欺取財罪，處有期徒刑壹年壹月。 3 甲○○（提告） 某詐欺集團成年成員於110 年3月間，在通訊軟體IG刊登代操股票等貼文，並以通訊軟體LINE暱稱「t781120 」之帳號向甲○○佯稱交付定金可以回收利潤，投資金額愈高回收愈多云云，致甲○○陷於錯誤，遂依指示而為右列匯款行為。 110年4 月27日16時36分許 5萬元 本案帳戶 己○○犯三人以上共同詐欺取財罪，處有期徒刑壹年壹月。 4 乙○○（提告） 某詐欺集團成年成員於110 年3月間，在通訊軟體IG刊登代操股票等貼文，並以通訊軟體LINE暱稱「god178178 」之帳號向乙○○佯稱交付定金可以回收利潤，投資金額愈高回收愈多云云，致乙○○陷於錯誤，遂依指示而為右列匯款行為。 ①110年4 月27日18時11分許 ②110年4 月27日18時12分許 ①5萬元 ②5萬元 本案帳戶 己○○犯三人以上共同詐欺取財罪，處有期徒刑壹年貳月。 5 丁○○（提告） 某詐欺集團成年成員於110 年3月間，在通訊軟體臉書刊登投資賺錢之廣告，並以通訊軟體LINE暱稱「尚仁仁哥」、「陳主任」之帳號向丁○○佯稱可以代為操盤投資，投資金額愈高回收愈多云云，致丁○○陷於錯誤，遂依指示而為右列匯款行為。 ①110年4 月27日13時51分許 ②110年4 月27日15時37分許 ①20萬元 ②10萬元 本案帳戶 己○○犯三人以上共同詐欺取財罪，處有期徒刑壹年參月。